【裁判字號】    98,審訴,2446
【裁判日期】    981127
【裁判案由】    毒品危害防制條例
【裁判全文】
臺灣桃園地方法院宣示判決筆錄        98年度審訴字第2446號
公  訴  人  臺灣桃園地方法院檢察署檢察官
被      告  甲○○
指定辯護人  本院公設辯護人林銘宏
上列被告因違反毒品危害防制條例案件（起訴案號：98年度毒偵
字第3723號），於中華民國98年11月27日下午5 時許，在本院第
十四法庭宣示判決，出席職員如下：
          法  官  鍾雅蘭
          書記官  楊郁馨
法官起立朗讀判決主文、犯罪事實要旨、處罰條文，及告以上訴
限制、期間並提出上訴狀之法院，且諭知記載其內容：
一、主  文：
    甲○○施用第一級毒品，累犯，處有期徒刑捌月，扣案第一
    級毒品海洛因肆包（驗餘淨重共零點玖玖公克）均沒收銷燬
    之，注射針筒貳支均沒收；又施用第二級毒品，累犯，處有
    期徒刑月，扣案第二級毒品甲基安非他命壹包含袋（驗餘
    毛重壹點壹肆公克）沒收銷燬之，注射針筒貳支均沒收。應
    執行有期徒刑玖月，扣案第一級毒品海洛因肆包（驗餘淨重
    共零點玖玖公克）、第二級毒品甲基安非他命壹包含袋（驗
    餘毛重壹點壹肆公克）均沒收銷燬之，注射針筒貳支均沒收
    。
二、犯罪事實要旨：
    甲○○前於民國91年間因施用第二級毒品案件，經本院以91
    年度毒聲字第2340號裁定送觀察、勒戒後，因認有繼續施用
    毒品傾向，經本院以91年度毒聲字第3691號裁定令入戒治處
    所施以強制戒治，嗣經本院以93年度毒聲字第1584號裁定停
    止戒治併付保護管束出所，迄94年2 月23日保護管束期滿，
    停止戒治未經撤銷，強制戒治視為執行完畢，並經臺灣桃園
    地方法院檢察署檢察官以94年度戒毒偵字第174 號為不起訴
    處分確定。另有下列犯行：(一)於79年間因違反懲治盜匪條例
    案件，經臺灣高等法院以79年度少上訴字第287 號判決判處
    有期徒刑12年確定，於83年4 月26日假釋併付保護管束出監
    ，嗣遭撤銷假釋，尚餘殘刑有期徒刑7 年10月4 日。(二)復於
    83年間因違反槍砲彈藥刀械管制條例案件，經臺灣高等法院
    以84年度上訴字第3096號判決判處有期徒刑1 年確定；(三)又
    於84年間因違反麻醉藥品管理條例案件，經臺灣高等法院以
    84年度上易字第5450號判決判處有期徒刑4 月確定，(二)(三)之
    罪刑嗣經臺灣高等法院以85年度聲字第378 號裁定定應執行
    刑為有期徒刑1 年2 月確定；(四)繼於84年間因傷害案件，經
    本院以85年度易字第254 號判決判處有期徒刑4 月，提起上
    訴後，經臺灣高等法院以86年度上易字第883 號判決上訴駁
    回確定；(五)再於85年間因違反麻醉藥品管理條例案件，經本
    院以85年度易字第1785號判決判處有期徒刑6 月確定；(六)於
    85年間再因偽造文書案件，經本院以85年度訴字第748 號判
    決判處有期徒刑4 月確定，上開(四)(五)(六)之罪刑嗣經本院以87
    年度聲字第1375號裁定定應執行為有期徒刑1 年確定，並與
    前揭殘刑有期徒刑7 年10月4 日及上開應執行刑有期徒刑1
    年2 月接續執行，於89年12月11日假釋併付保護管束出監，
    嗣遭撤銷假釋，尚餘殘刑有期徒刑4 年9 月25日。(七)復於93
    年間因誣告案件，經本院以93年度訴字第2118號判決判處有
    期徒刑3 月確定，嗣經本院以96年度聲減字第2111號裁定就
    (二)(三)之罪刑各減刑二分之一，並定應執行刑為有期徒刑8 月
    ，就(四)(五)(六)之罪刑各減刑二分之一，並定應執行刑為有期徒
    刑6 月，暨就(七)減刑為有期徒刑1 月15日確定，並與前揭罪
    刑減刑後尚餘之殘刑有期徒刑3 年9 月25日接續執行，於97
    年9 月26日執行完畢（於本案構成累犯）。詎猶不知悔改，
    於前開強制戒治執行完畢後5 年內，復基於施用第一級毒品
    海洛因及施用第二級毒品甲基安非他命之犯意，於98年7 月
    23日上午10時許，在桃園縣八德市霄里某處，以針筒注射方
    式施用海洛因及甲基安非他命各1 次。嗣於同日晚間6 時10
    分許，在桃園縣八德市○○路與金城街口為警查獲，並扣得
    其所有施用剩餘之第一級毒品海洛因4 包（驗餘淨重共0.99
    公克）、第二級毒品甲基安非他命1 包含袋（驗餘毛重1.14
    公克）及供（非專供）施用海洛因及甲基安非他命所用之注
    射針筒2 支。
三、處罰條文：
    毒品危害防制條例第10條第1 項、第2 項、第18條第1 項前
    段，刑法第11條、第47條第1 項、第38條第1 項第2 款、第
    51條第5 款。
四、協商判決除有刑事訴訟法第455 條之4 第1 項第1 款於本訊
    問程序終結前，被告撤銷協商合意或檢察官撤回協商聲請者
    ；第2 款被告協商之意思非出於自由意志者；第4 款被告所
    犯之罪非第455 條之2 第1 項所定得以協商判決者；第6 款
    被告有其他較重之裁判上一罪之犯罪事實者；第7 款法院認
    應諭知免刑或免訴、不受理者情形之一，及違反同條第2 項
    「法院應於協商合意範圍內為判決；法院為協商判決所科之
    刑，以宣告緩刑或2 年以下有期徒刑、拘役或罰金為限」之
    規定者外，不得上訴。
五、如有前述例外得上訴之情形，又不服本件判決，得自收受判
    決送達後10日內，向本院提出上訴書狀，上訴於第二審法院
    。
中    華    民    國    98    年    11    月    27    日
                        刑事庭  法  官  鍾雅蘭
以上正本證明與原本無異。
                                書記官  楊郁馨
中    華    民    國    98    年    11    月    27    日
附錄本案論罪科刑依據之法條：
毒品危害防制條例第10條
施用第一級毒品者，處6 月以上5 年以下有期徒刑。
施用第二級毒品者，處3 年以下有期徒刑。


司法院資訊處製作；財團法人民間司法改革基金會備份。
